Inventaris van het archief van het Hoofdbestuur van het Staatsbedrijf der Posterijen, Telegrafie en Telefonie, 1940-1954
Nationaal Archief, Den Haag
- Centraal geregistreerde stukken, A
  - Correspondentie, I
    - Personeel, 7
      - Algemene regelingen, 7.1
        - Stukken betreffende de berekening van de anciënniteit van het PTT-personeel, 1941-1953; 505; 1 omslag
        - Stukken betreffende de positie van de reserve-hulpbestellers in dienst bij het Staatsbedrijf der PTT, 1953; 506; 1 omslag
        - Stukken betreffende instructies of dienstvoorschriften voor het PTT-personeel, 1941-1952; 507; 1 pak
        - Stukken betreffende de houding van PTT-personeel tijdens de april-mei stakingen van 1943, 1943-1944; 508; 1 omslag
        - Stukken betreffende het 25- en 40-jarig ambtsjubileum van PTT-personeel, 1928-1952; 509; 1 omslag
        - Stukken betreffende het bevorderen van de hygiëne bij het Staatsbedrijf der PTT, 1942-1943; 510; 1 omslag
        - Stukken betreffende de EHBO-voorzieningen bij het Staats-bedrijf der PTT, 1940-1945; 511; 1 omslag
        - Stukken betreffende het verstrekken van geneesmiddelen via het Personeelfonds PTT, 1943; 512; 1 omslag
        - Stukken betreffende het verstrekken van extra rantsoenen aan het PTT-personeel, 1940-1948; 513; 1 pak
        - Stukken betreffende het nemen van maatregelen tegen aardstralen, 1940; 514; 1 omslag
        - Stukken betreffende de tandverzorging bij het Staatsbedrijf der PTT, 1941; 515; 1 omslag
        - Stukken betreffende de indienstneming van vrouwelijke arbeidskrachten bij het Staatsbedrijf der PTT, 1934-1951; 516; 1 pak
        - Stukken betreffende het lenigen van de nood van PTT-personeel, 1940-1946; 517; 1 omslag
        - Stukken betreffende het geven van fooien en giften door derden aan PTT-personeel, 1948; 518; 1 omslag
        - Stukken betreffende de werkzaamheden van het Personeel- en Kinderfonds der PTT, 1940-1953; 519; 1 omslag
        - Stukken betreffende de ondersteuning van en de verstrekking van leningen aan PTT-personeel, 1947-1951; 520; 1 omslag
        - Stukken betreffende het verstrekken van geldleningen aan PTT-personeel ter bestrijding van woeker, 1940-1941; 521; 1 omslag
        - Stukken betreffende de werkzaamheden van het Personeelfonds van de PTT, 1939-1953; 522; 1 omslag
        - Stukken betreffende de oprichting van een ziekenhuisverplegingsfonds ten behoeve van het PTT-personeel, 1939-1953; 523; 1 omslag
        - Stukken betreffende de mogelijkheid van consumentenkrediet voor het PTT-personeel, 1946-1949; 524; 1 omslag
        - Stukken betreffende de aanstelling van een onbezoldigd rijksveldwachter bij het Staatsbedrijf der PTT, 1947; 525; 1 omslag
        - Stukken betreffende de oprichting van een inkoopvereniging voor ambtenaren werkzaam bij het Staatsbedrijf der PTT, 1939-1946; 526; 1 omslag
        - Stukken betreffende het geven van telefoonspreekonderricht aan telefonistes, 1946; 527; 1 omslag
        - Stukken betreffende de indienstneming van familieleden van PTT-personeel, 1941; 528; 1 omslag
        - Stukken betreffende de indienstneming van gehandicapte arbeidskrachten, 1941-1943; 529; 1 omslag
        - Stukken betreffende de invoering van een spaarsysteem voor het PTT-personeel, 1939-1941; 530; 1 omslag
        - Stukken betreffende de ontspanning en het ontspanningsfonds voor het PTT-personeel, 1942-1949; 531; 1 omslag
        - Stukken betreffende een ziekteverzekering voor het PTT-personeel, 1940-1951; 532; 1 omslag
        - Stukken betreffende de sociale voorzieningen ten behoeve van het PTT-personeel, 1943; 533; 1 omslag
        - Stukken betreffende de werkzaamheden van de Schakelcommissie voor de sociale voorzieningen, 1940; 534; 1 omslag
        - Stukken betreffende het voorzien van noodlijdende PTT-gezinnen van oude kleding, 1940; 535; 1 omslag
        - Stukken betreffende de aanstelling van maatschappelijke werksters bij het Staatsbedrijf der PTT, 1940-1950; 536; 1 omslag
        - Stukken betreffende een verzekering tegen het verlies van inkomen bij ziekte voor PTT-personeel, 1940; 537; 1 omslag
        - Stukken betreffende de oprichting van een PTT-ziekenfonds, 1943; 538; 1 omslag
        - Stukken betreffende de PTT-stichting 'Ons Bedrijf' en de Stichting Ontspanningsoorden PTT, 1943-1952; 539; 1 omslag
        - Stukken betreffende de lichamelijke opvoeding van het personeel werkzaam bij het Staatsbedrijf der PTT, 1939-1952; 540; 1 pak
        - Stukken betreffende de werkzaamheden van het 'Dr. Ir. Damme Studiefonds', 1940-1941; 541; 1 omslag
        - Stukken betreffende het organiseren van PTT-schaakwedstrijden, 1947; 542; 1 omslag
        - Stukken betreffende het openen van een spaarbankboekje voor nieuwgeborenen in PTT-gezinnen, 1943-1946; 543; 1 omslag
        - Stukken betreffende het organiseren van wedstrijden op literair gebied voor PTT-personeel, 1944; 544; 1 omslag
        - Stukken betreffende het organiseren van muziek-, zang- en toneel-wedstrijden voor PTT-personeel, 1944; 545; 1 omslag
        - Stukken betreffende de oprichting van het PTT-Vredesfonds 1945, 1945-1947; 546; 1 omslag
        - Stukken betreffende de internationale vakantie-uitwisseling van PTT-personeel, 1946; 547; 1 omslag
        - Stukken betreffende de oprichting van het Regeringsjubileumfonds PTT, 1948-1950; 548; 1 omslag
        - Stukken betreffende het verstrekken van een PTT-studiebeurs aan studerenden aan hogescholen, die na het beëindigen van hun studie in dienst van het Staatsbedrijf der PTT wensen te treden, 1954; 549; 1 omslag
      - Dienstverband, 7.2
        - Stukken betreffende het geneeskundig onderzoek bij benoeming of indiensttreding, 1940-1951; 550; 1 pak
        - Stukken betreffende benoeming van PTT-personeel, 1940-, 1954; 551; 1 omslag
        - Stukken betreffende de indienstneming van tijdelijk- en hulppersoneel, 1940-1954; 552; 1 pak
        - Stukken betreffende de werving van personeel via de arbeidsbeurzen, 1942; 553; 1 omslag
        - Stukken betreffende de beëdiging van het PTT-personeel, 1943-1951; 554; 1 omslag
        - Stukken betreffende de ontslagprocedures bij het Staatsbedrijf der PTT, 1940-1948; 555; 1 pak
        - Stukken betreffende het overlijden en rouwbeklag van PTT- personeel, 1943-1945; 556; 1 omslag
        - Stukken betreffende de overneming van personeel van particuliere zendinrichtingen en radiodistributiecentrales door het Staatsbedrijf der PTT, 1941-1954; 557; 1 omslag
        - Stukken betreffende de overneming van personeel van de Gemeentelijke telefoonnetten van Amsterdam, Rotterdam en 's Gravenhage door het Staatsbedrijf der PTT, 1940-1946; 558; 1 pak
        - Stukken betreffende de overneming van personeel van de Rijks- of overheidsdienst door het Staatsbedrijf der PTT, 1941-1942; 559; 1 omslag
        - Stukken betreffende de aanwijzing van personeel voor een bepaalde functie, 1943-1954; 560; 1 omslag
        - Stukken betreffende de hulpverlening van PTT-personeel, gepensioneerden en wachtgelders aan diverse PTT-afdelingen, 1942-1944; 561; 1 omslag
        - Stukken betreffende het aan PTT-personeel opdragen van werkzaamheden welke niet tot hun functie behoren, 1945; 562; 1 omslag
        - Stukken betreffende de vervanging van personeel met een hogere functie door personeel met een lagere functie, 1941-1954; 563; 1 omslag
        - Stukken betreffende de aantekeningen op de staten van dienst, 1943; 564; 1 omslag
        - Stukken betreffende de beoordeling van PTT-personeel, 1943-1951; 565; 1 omslag
        - Stukken betreffende de uitbreiding van personeel, en het personeelstekort bij het Staatsbedrijf der PTT, 1950-1954; 566; 1 omslag
        - Stukken betreffende de tewerkstelling van personeel bij het Staatsbedrijf der PTT, alsmede van personeel afkomstig van de Nederlandse PTT-dienst in Oost- en West-Indië, 1940-1954; 567; 1 pak
        - Stukken betreffende de tewerkstelling van personeel van vreemde administraties of particulieren bij het Staatsbedrijf der PTT en omgekeerd, 1951-1954; 568; 1 omslag
        - Stukken betreffende de tewerkstelling van Nederlands PTT-personeel in Duitsland gedurende 1940-1945, 1944-1953; 569; 1 pak
        - Stukken betreffende de emigratie van PTT-personeel naar een buitenlandse PTT, 1951-1954; 570; 1 omslag
        - Stukken betreffende het wonen en verblijven buiten de standplaats van PTT-personeel, 1928-1946; 571; 1 omslag
      - Rechtspositie, 7.3
        - Stukken betreffende het herstel van onrecht, dat het PTT-personeel is aangedaan in oorlogstijd, 1945-1947; 572; 1 omslag
        - Stukken betreffende wijzigingen en aanvullingen van het Algemeen Rijksambtenarenreglement (ARAR) en het Arbeidsovereenkomstenbesluit (AOB), 1940-1954; 573; 1 pak
        - Stukken betreffende bepalingen van de arbeidswet aangaande jeugdige personen of gehuwde vrouwen, 1942-1947; 574; 1 omslag
        - Stukken betreffende de inwerkingtreding van het besluit tot wijziging van de Bijzondere Dienstvoorwaarden voor Ambtenaren bij het Staatsbedrijf der PTT (DAPTT), 1942-1949; 575; 1 omslag
        - Stukken betreffende besprekingen gehouden over het artikel "Wachtgeldregeling voor arbeidscontractanten", opgenomen in "De Ambtenaar", 1940; 576; 1 omslag
        - Stukken betreffende de toepassing van bepalingen van de Strafwet op arbeidscontractanten, 1940-1946; 577; 1 omslag
        - Stukken betreffende wijzigingen in de Arbeidsvoorwaarden Arbeiders PTT (AAPTT), 1943; 578; 1 omslag
        - Stukken betreffende de tenuitvoerlegging van een voorwaardelijk opgelegde straf, 1940-1949; 579; 1 omslag
        - Stukken betreffende de verstrekking van uitspraken door de Permanente Commissie van Beroep, 1948-1952; 580; 1 omslag
        - Stukken betreffende het reglement voor de verkiezing van leden van de Commissie van Beroep, 1940-1952; 581; 1 omslag
        - Stukken betreffende de aansprakelijkstelling van ambtenaren bij kastekorten, 1941-1953; 582; 1 omslag
        - Stukken betreffende de afwikkeling van reglementaire verloven, 1940-1954; 583; 1 pak
        - Stukken betreffende de regeling van verloven van station-houders, 1942; 584; 1 pak
        - Stukken betreffende de afwikkeling van verloven van ambte-naren bij diverse aangelegenheden, 1940-1954; 585; 1 pak
        - Stukken betreffende de vrijmaking van ambtenaren door overdracht van dienst met evenredige inhouding van bezoldiging, 1941-1942; 586; 1 omslag
        - Stukken betreffende de toekenning van buitengewoon verlof aan ambtenaren voor uitvoering van opdrachten gegeven door Duitse instanties, 1941-1942; 587; 1 omslag
        - Stukken betreffende het toekennen van verlof aan personeel voor deelneming aan vergaderingen, congressen, besprekingen en audiënties, 1946-1954; 588; 1 omslag
        - Stukken betreffende het toekennen van verlof aan personeel wegens verpleging van zieke huisgenoten, 1948-1951; 589; 1 omslag
        - Stukken betreffende het toekennen van buitengewoon verlof aan personeel in verband met deelneming aan vergaderingen en uitgevoerde werkzaamheden voor publiekrechtelijke lichamen, 1943-1947; 590; 1 omslag
        - Stukken betreffende het verplichtstellen van doorlichting voor PTT-personeel in verband met TBC-onderzoek, 1940-1942; 591; 1 omslag
        - Stukken betreffende toepassing van de ziektewet op PTT-personeel, 1940-1947; 592; 1 pak
        - Stukken betreffende de overdracht van ziekteverzekering aan de Onderlinge Omslagvereniging, 1941; 593; 1 omslag
        - Stukken betreffende de toekenning van een ziekenfondspremie bij bevalling, 1941-1947; 594; 1 pak
        - Stukken betreffende disciplinaire straffen, 1943-1952; 595; 1 omslag
        - Stukken betreffende de Commissie voor Sociale Bijstand en Reclassering voor het Staatsbedrijf der PTT, 1940-1954; 596; 1 omslag
        - Stukken betreffende het eervol en kordaat optreden van PTT-personeel tijdens moeilijke oorlogsomstandigheden, 1940-1945; 597; 1 pak
        - Stukken betreffende het vervaardigen van afscheidspenningen voor personeel bij uitdiensttreden, 1941-1943; 598; 1 omslag
        - Stukken betreffende de betaling van premies voor het verzekeren van de vaste arbeiders ingevolge de Invaliditeitswet door middel van rentezegels, 1942-1954; 599; 1 pak
        - Stukken betreffende toepassing van de Werkeloosheidswet op PTT-personeel, 1950-1954; 600; 1 omslag
        - Stukken betreffende het toekennen van dienstvrijheid aan personeel wegens het afhalen van distributiebescheiden, gezinsbezoek, volgen van cursussen, bijwonen van godsdienst-onderwijs, enzovoorts, 1942-1954; 601; 1 omslag
        - Stukken betreffende het verrichten van nevenwerkzaamheden en het drijven van handel of nering door overheidspersoneel, 1942-1944; 602; 1 omslag
        - Stukken betreffende de werk- en rusttijden voor ambtenaren bij het Staatsbedrijf der PTT, 1927-1954; 603; 1 pak
        - Stukken betreffende de reis- en werktijden voor het technisch personeel bij het Staatsbedrijf der PTT, 1948-1954; 604; 1 pak
        - Stukken betreffende het vergoeden van overwerk aan PTT- personeel, 1940-1953; 605; 1 pak
        - Stukken betreffende het uitvoeren van diensten door PTT- personeel op zon- en feestdagen, 1942-1954; 606; 1 omslag
        - Stukken betreffende de toepassing van werktijdvermindering en de vergoeding voor het verrichten van nachtdiensten, 1940-1953; 607; 1 omslag
        - Stukken betreffende toepassing van de kantineregeling op PTT- en kantinepersoneel, 1943-1954; 608; 1 pak
      - Bezoldiging, 7.4
        - Stukken betreffende het totstandkomen van een salarisregeling voor PTT-personeel, de salariëring van gepensioneerd PTT- personeel, en statistische gegevens omtrent arbeidsprestaties, 1945-1954; 609; 1 pak
        - Stukken betreffende wijzigingen en aanvullingen van de Bezoldigingsbesluiten Burgelijke Rijksambtenaren 1934 en 1948 en het Organiek Besluit PTT 1928, 1941-1954; 610; 1 pak
        - Stukken betreffende het totstandkomen van de Rangbevorderingsregeling 1948, 1948-1949; 611; 1 pak
        - Stukken betreffende het herzien van de salarissen van PTT-personeel, 1940-1954; 612; 1 pak
        - Stukken betreffende de inhouding op salarissen wegens inning van contributies voor de Nederlandse Ambtenarenbond en het Nederlandse Arbeidsfront, en invordering van belastingschuld, 1941-1947; 613; 1 omslag
        - Stukken betreffende verhaal van pensioenbijdragen en spaarkorting gedurende militaire dienst, 1939-1944; 614; 1 omslag
        - Stukken betreffende het verstrekken van een vergoeding wegens gebruik van een eigen motorvoertuig, 1940-1949; 615; 1 omslag
        - Stukken betreffende het toekennen van toelagen voor kastekorten, 1940-1954; 616; 1 pak
        - Stukken betreffende het invoeren en toekennen van een (pleeg)kindertoelage, 1940-1954; 617; 1 pak
        - Stukken betreffende het invoeren en toekennen van een toeslag voor onregelmatige diensten, 1954; 618; 1 omslag
      - Opleiding en scholing, 7.5
        - Stukken betreffende algemene documentatie rondom de stafschool ter opleiding van PTT-medewerkers voor hogere functies, 1947-1952; 619; 1 pak
        - Stukken betreffende het PTT-opleidingscentrum "Voorlinden", 1949-1954; 620; 1 pak
        - Stukken betreffende de opleiding voor technische ambtenaren der PTT op de Volkshogeschool, 1947-1954; 621; 1 omslag
        - Stukken betreffende de specialisatie in de opleiding van leidinggevend personeel bij het Staatsbedrijf der PTT, 1947-1954; 622; 1 pak
        - Stukken betreffende het toekennen van buitengewoon verlof aan ambtenaren/arbeiders die deelnemen aan cursussen van "Volkshogescholen", 1948-1953; 623; 1 omslag
        - Stukken betreffende opleidingen voor ambtenaren werkzaam op de districtsburelen, 1941-1949; 624; 1 omslag
        - Stukken betreffende de opleiding voor expediteur bij het Staatsbedrijf der PTT, 1950-1952; 625; 1 omslag
        - Stukken betreffende de opleiding voor technisch personeel bij het Staatsbedrijf der PTT, 1940-1953; 626; 1 pak
        - Stukken betreffende opleidingen en cursussen voor locale krachten, kantoorbedienden en telegrafisten en cursussen postdienst voor gemobiliseerd PTT-kantoorpersoneel, 1940-1945; 627; 1 pak
        - Stukken betreffende het toelaten tot dienstexamens van technisch personeel bij het Staatsbedrijf der PTT, 1943-1955; 628; 1 pak
        - Stukken betreffende het opstellen van vakexamens voor administratieve ambtenaren en administratief personeel bij het Hoofdbestuur van het Staatsbedrijf der PTT, 1952-1953; 629; 1 omslag
        - Stukken betreffende het instellen van examencommissies bij het houden van examens in vakbekwaamheid voor PTT-personeel, 1940-1954; 630; 1 pak
        - Stukken betreffende het psychotechnisch onderzoek bij het PTT-personeel, 1940-1952; 631; 1 omslag
        - Stukken betreffende het onderzoek bij de telegraafdienst naar de geschiktheid van personeel voor de zelfstandige uitoefening van de dienst, 1941-1954; 632; 1 omslag
        - Stukken betreffende het geven van onderwijs door PTT-ambtenaren aan onderwijsinrichtingen buiten de PTT, 1951-1953; 633; 1 omslag
        - Stukken betreffende de Commissie van Advies voor loopbaancontrole en beoordeling van PTT-personeel, 1950; 634; 1 omslag
      - Pensioen, 7.6
        - Stukken betreffende de toepassing van de pensioenwet bij PTT-personeel, 1942-1954; 635; 1 omslag
        - Stukken betreffende een uitkering van 2½ procent aan de pensioengerechtigde ambtenaren, 1948-1950; 636; 1 omslag
        - Stukken betreffende bepalingen voor de pensioengrondslag voor weekloners en personeel met beperkte dienst, 1952-1953; 637; 1 omslag
        - Stukken betreffende de inkoop van diensttijd voor pensioen, 1941-1955; 638; 1 omslag
        - Stukken betreffende een uitkering bij ontslag van personeel op arbeidsovereenkomst, 1952; 639; 1 omslag
        - Stukken betreffende inhoudingen wegens loonbelasting, toegepast op lonen van het personeel op arbeidsovereenkomst, 1943-1952; 640; 1 pak
        - Stukken betreffende toepassing van artikelen 14 en 63 van het Arbeidsovereenkomstenbesluit inzake verplaatsing van personeel, 1942-1950; 641; 1 omslag
      - Vakverenigingen en personeelsorganisaties, 7.7
        - Stukken betreffende bijeenkomsten van de Personeelscommissie, 1945-1954; 642; 1 pak
        - Stukken betreffende de Centrale en Bijzondere Commissies voor Georganiseerd Overleg in Ambtenarenzaken, 1941-1954; 643; 1 omslag
        - Stukken betreffende het ontwerp-reglement voor de dienstcommissies werkzaam bij de PTT, 1948-1953; 644; 1 omslag
        - Stukken betreffende audiënties en moties van vakverenigingen over diverse onderwerpen, 1940-1953; 645; 1 pak
        - Stukken betreffende muziekkorpsen en andere amusements-verenigingen van PTT-personeel, 1940-1950; 646; 1 pak
      - Militaire zaken, 7.8
        - Stukken betreffende diverse maatregelen binnen de PTT-diensten tijdens de oorlogsjaren, 1940-1946; 647; 1 pak
        - Stukken betreffende een verzameling van lijsten en kaartjes van in de oorlog omgekomen PTT-ambtenaren voor het tot stand brengen van het gedenkboek "In Memoriam", 1946; 648; 1 pak
        - Stukken betreffende de verbintenis van PTT-personeel met het Nederlandsche Rode Kruis, 1939-1944; 649; 1 omslag
        - Stukken betreffende distributiemaatregelen ten behoeve van het PTT-personeel, 1940-1946; 650; 1 omslag
        - Stukken betreffende de bevordering van PTT-personeel in militaire dienst, 1940; 651; 1 omslag
        - Stukken betreffende het onder de wapenen roepen van PTT-personeel, 1946-1948; 652; 1 omslag
        - Stukken betreffende de deelneming van het PTT-personeel aan de Landwacht, de Binnenlandse Strijdkrachten en het Nederlandsch-Indische leger, 1944-1946; 653; 1 omslag
        - Stukken betreffende de aanwerving van vrijwilligers voor de Burger Verdediging, 1953; 654; 1 omslag
        - Stukken betreffende de deelneming van PTT-personeel aan de Nederlandsche Arbeidsdienst, 1942-1944; 655; 1 pak
        - Stukken betreffende de indienstneming van PTT-personeel bij het Vrijwilligerslegioen, 1941; 656; 1 omslag
        - Stukken betreffende de medewerking door PTT-ambtenaren aan de vorming van de oogstreserve, 1944-1945; 657; 1 omslag
    - Financiën, 8
      - Boekhouding, 8.1
        - Stukken betreffende het stelsel van boekhouden binnen de PTT, 1940-1952; 658; 1 omslag
        - Stukken betreffende toestemming van de Directeur-Generaal aan de Rijkspostspaarbank om leningen te verstrekken aan de NOZEMA, en de leningsbevoegdheid van de PTT, 1940-1945; 659; 1 omslag
        - Stukken betreffende rentepercentages voor de PTT inzake rekening-courant en brandverzekeringen, 1942-1944; 660; 1 omslag
        - Stukken betreffende afschrijvingen en afschrijvingspercentages op kapitaalgoederen van de PTT, 1940-1955; 661; 1 omslag
        - Rapport inzake onderzoek naar volledige decentralisatie van de loonadministratie van het vaste personeel naar de zelfstandige dienstonderdelen, 1952; 662; 1 omslag
        - Stukken betreffende een vergoeding door de Rijksverzekeringsbank aan de PTT wegens de verkoop van rentezegels, 1940-1951; 663; 1 omslag
        - Stukken betreffende de tekenbevoegdheid van PTT-ers voor comptabele stukken, 1933-1948; 664; 1 omslag
      - Begrotingen, 8.2
        - Stukken betreffende de behandeling en totstandkoming van de begrotingen en investeringsplannen van de PTT, 1941-1952; 665; 1 pak
        - Stukken betreffende de behandeling en totstandkoming van de begrotingen en investeringsplannen van de PTT, 1953-1955; 666; 1 pak
        - Stukken betreffende wijzigingen van de begroting van de PTT en de Rijkspostspaarbank, 1942-1955; 667; 1 pak
        - Stukken betreffende overboekingen van restanten van de begroting van de PTT van een dienstjaar naar het volgend begrotingsjaar, 1949-1954; 668; 1 omslag
      - Inkomsten, 8.3
        - Stukken betreffende buitenlandse deviezen en vreemde valuta, 1946-1947; 669; 1 omslag
        - Stukken betreffende vorderingen van het Staatsbedrijf der PTT op diverse Duitse debiteuren gedurende de Tweede Wereldoorlog, 1945-1954; 670; 1 omslag
        - Stukken betreffende een overeenkomst tussen de PTT en de scheepvaartmaatschappij 'De Koninklijken Hollandschen Lloyd' inzake het vervoer van briefpost per schip, 1926-1940; 671; 1 omslag
        - Stukken betreffende vergoedingen door de Nederlandse Bank aan de PTT wegens vernietigd bankpapier, 1940; 672; 1 omslag
        - Stukken betreffende het aannemen van buitenlandse geldwaarden, 1940-1945; 673; 1 pak
        - Stukken betreffende het in circulatie brengen van nieuwe munten, 1940-1941; 674; 1 omslag
        - Stukken betreffende de geldzuivering van 1945, 1945-1949; 675; 1 pak
        - Stukken betreffende het in omloop zijn van vals geld, 1940-1941; 676; 1 omslag
        - Stukken betreffende het verantwoorden van de ontvangsten door de Postdiensten en de Telefoondiensten, 1942-1949; 677; 1 omslag
        - Stukken betreffende het openen van postrekeningen voor directeuren en inspecteurs, 1946-1953; 678; 1 omslag
        - Stukken betreffende het inzenden van de jaarkasstaten naar het Hoofdbestuur, 1949-1954; 679; 1 omslag
        - Stukken betreffende de wijze van inzending van kasstaat-bescheiden, 1940-1951; 680; 1 pak
        - Stukken betreffende het verantwoorden van de inningskosten van uitbetaalde postwissels, 1940; 681; 1 omslag
      - Uitgaven, 8.4
        - Stukken betreffende het vergoeden van de herstelkosten wegens oorlogsschade, 1940-1946; 682; 1 omslag
        - Stukken betreffende de bevoegdheid tot het doen van uitgaven door inspecteurs, directeuren, hoofden van dienst en hoofden van telefoondistricten, 1940-1952; 683; 1 omslag
        - Stukken betreffende de wijze van betaling van de facturen door het Staatsbedrijf der PTT, 1943-1950; 684; 1 omslag
        - Stukken betreffende de bevoegdheid om declaraties te onder-tekenen, 1941-1950; 685; 1 omslag